【裁判字號】    98,簡上,76
【裁判日期】    990105
【裁判案由】    毀棄損壞
【裁判全文】
臺灣苗栗地方法院刑事判決              98年度簡上字第76號
上  訴  人
即  被  告  甲○○
上列上訴人因毀棄損壞案件，不服本院苗栗簡易庭98年度苗簡字
第418 號中華民國98年6 月2 日第一審簡易判決（聲請簡易判決
處刑案號：臺灣苗栗地方法院檢察署98年度偵字第1868號），提
起上訴，本院管轄之第二審合議庭判決如下：
    主  文
上訴駁回。
    事  實
一、甲○○前於民國92年、93年間，分別因傷害、妨害家庭案件
    經法院判處有期徒刑2 月、3 月確定，嗣經定執行刑為有期
    徒刑4 月，甫於94年6 月14日易科罰金執行完畢。詎猶不知
    悔改，因不滿其鄰居乙○○於屋前裝設監視器，竟基於毀損
    之犯意，分別於98年1 月24日凌晨2 時24分許，及98年3 月
    1 日凌晨1 時8 分許，2 次前往苗栗縣苑裡鎮苑東里16鄰興
    隆24號乙○○之住宅前，徒手將乙○○裝設於該處之監視器
    鏡頭往下壓，使該監視器之底座支架損壞（修繕費用共為新
    臺幣900 元），足以生損害於乙○○。嗣因監視器攝得甲○
    ○壓下鏡頭之影像，而查悉上情。
二、案經乙○○訴由苗栗縣警察局通霄分局報請臺灣苗栗地方法
    院檢察署檢察官偵查後，聲請以簡易判決處刑。
    理  由
壹、證據能力部分：
    按被告以外之人於審判外之陳述，雖不符刑事訴訟法第159
    條之1 至第159 條之4 之規定，而經當事人於審判程序同意
    作為證據，法院審酌該言詞陳述或書面陳述作成時之情況，
    認為適當者，亦得為證據；當事人、代理人或辯護人於法院
    調查證據時，知有第159 條第1 項不得為證據之情形，而未
    於言詞辯論終結前聲明異議者，視為有前項之同意，同法第
    159 條之5 定有明文。其立法意旨在於傳聞證據未經當事人
    之反對詰問予以核實，原則上先予排除，惟若當事人已放棄
    反對詰問權，於審判程序中表明同意該等傳聞證據可作為證
    據；或於言詞辯論終結前未聲明異議，基於尊重當事人對傳
    聞證據之處分權，及證據資料愈豐富，愈有助於真實發見之
    理念，且強化言詞辯論主義，使訴訟程序得以順暢進行，是
    本件下列所引之被告以外之人於審判外之陳述（含言詞及書
    面陳述），業經本院於準備程序及審理時予以提示並告以要
    旨，且各經檢察官、被告表示意見，迄於言詞辯論終結前，
    均未主張有刑事訴訟法第159 條第1 項不得為證據之情形，
    是應視為同意作為證據，且經本院審酌後，無取得證據違法
    、欠缺供述之任意性或證據證明力顯然偏低等不適當之情形
    ，認均有證據能力，合先敘明。
貳、實體部分
一、訊據被告甲○○固坦承有於上開時、地，2 次徒手將告訴人
    乙○○之監視器鏡頭往下壓之事實，惟矢口否認有何毀損之
    犯行，辯稱：因告訴人裝設之監視器鏡頭對準伊住處，伊不
    願遭告訴人監視，告訴人又堅持不改變鏡頭方向，伊才會去
    調整，但並無破壞監視器支架云云。經查：
  (一)被告分別於上開時、地，2 次毀損監視器支架等情，業據告
    訴人乙○○於警詢、偵查中指稱：伊於98年1 月24日上午9
    時許，發現伊裝設之監視錄影鏡頭遭人移動，經伊察看並請
    人員修理後，發現支架損壞，經調閱監視錄影畫面，得知是
    被告於同日凌晨2 時24分許所為；另於98年3 月1 日上午9
    時17分許，被告又在伊住處門前叫囂，伊察看監視錄影內容
    ，又發現被告有來毀損監視器，監視器是底座支架壞掉等語
    明確（見偵卷第4-5 、21頁），並有98年1 月25日修理費用
    600 元之收據1 紙、98年3 月2 日維修費用300 元之估價單
    、統一發票各1 紙，及98年1 月24日凌晨2 時24分至26分、
    同年3 月1 日凌晨1 時8 分至9 分、同日9 時17分之監視錄
    影翻拍照片共8 張在卷可稽（見偵卷第9- 10 、14-17 頁）
    。而前揭監視錄影翻拍照片中扳動監視器鏡頭之女子，確為
    被告本人無誤，亦為被告所是認（見本院第二審卷第45頁）
    ，則被告2 次前往告訴人住處扳動監視器鏡頭後，告訴人裝
    設之監視器支架，即因此受有損壞而須於隔日請人維修，堪
    認被告確有毀損前開監視器支架之客觀事實甚明。
  (二)再者，被告與告訴人為鄰居關係，被告住處之後門係斜對於
    告訴人住處之前門，被告住處之後門外，即為告訴人之庭院
    等情，除為被告所自陳，復有苗栗縣警察局通霄分局98年11
    月16日函文暨所附現場位置圖及照片、檢察官履勘現場筆錄
    暨現場圖、現場照片等件附卷可佐（見本院第二審卷第42、
    28-36 頁、卷附之檢察官補充理由書）。而就本案監視錄影
    翻拍照片中攝得之影像範圍，與前揭現場照片比對結果，可
    知告訴人裝設監視器拍攝之範圍，均以其住家大門、庭院及
    對外通行之巷道為主，並無刻意將監視器鏡頭對準被告住處
    後門，欲監視被告一舉一動之情形。則告訴人裝設之監視器
    ，既僅拍攝其自家門口、庭院之範圍，未有蓄意監視被告之
    情事，被告竟仍趁夜2 度前往告訴人住處門口扳動該監視器
    ，致該監視器支架損壞，其心態已有可議。況被告自89年起
    ，即與告訴人一家不睦，於92年至97年間，更屢因傷害、毀
    損、恐嚇告訴人或其家人等案件，經法院判處罪刑確定，其
    對告訴人心懷怨懟不滿已久，為被告所不否認（見本院第二
    審卷第44頁），並有臺灣高等法院被告前案紀錄表在卷可參
    ，且被告於98年1 月24日凌晨，扳動告訴人之監視器鏡頭後
    ，更有故意朝向鏡頭比中指之挑釁動作（見本院第二審卷第
    15頁照片），益徵被告係因對告訴人心有不滿，欲圖報復，
    而扳動監視器鏡頭使支架損壞，其係基於毀損之犯意為之，
    至為灼然。被告辯稱因告訴人將監視器對著伊住處，伊才前
    去調整鏡頭方向，並無破壞支架云云，顯屬卸責之詞，不足
    採信。
  (三)綜上所述，本案事證明確，被告之犯行堪予認定，應依法論
    科。
二、核被告所為，係犯刑法第354 條之毀損罪，被告前後2 次毀
    損犯行，犯意各別，所犯時間不同，應予分論併罰。又被告
    曾因傷害、妨害家庭案件經法院判處有期徒刑2 月、3 月確
    定，嗣經定執行刑為有期徒刑4 月，甫於94年6 月14日易科
    罰金執行完畢，有臺灣高等法院被告前案紀錄表在卷可參，
    其於前開有期徒刑執行完畢後5 年以內，故意再犯本案有期
    徒刑以上之2 罪，均為累犯，應依刑法第47條第1 項規定，
    加重其刑。本案原審以被告犯罪事證明確，適用刑事訴訟法
    第449 條第1 項、第454 條第2 項，刑法第354 條、第47條
    第1 項、第51條第1 項第6 款、第41條第1 項前段，刑法施
    行法第1 條之1 之規定，並審酌被告於97年間，因與告訴人
    間之毀損案件，經本院判處拘役40日，而其與告訴人係鄰居
    關係，不思以理性溝通協調或透過法律途徑解決長久相處不
    睦之紛爭，竟於相距不到1 個月之時間內，再次破壞告訴人
    家門口監視器，及其犯罪之動機、目的、手段、所生危害、
    尚未賠償告訴人等一切情狀，分別量處被告拘役各45日，併
    諭知易科罰金之折算標準，暨定其應執行之刑及易科罰金之
    折算標準，其認事用法，並無不合，量刑亦稱妥適，被告上
    訴空言否認犯行，其上訴為無理由，應予駁回。
據上論斷，應依刑事訴訟法第455 條之1 第1 項、第3 項、第36
8 條，判決如主文。
本案經檢察官唐先恆到庭執行職務。
中    華    民    國    99    年    1     月    5     日
                  刑事第三庭  審判長法  官  柳章峰
                                    法  官  許蓓雯
                                    法  官  顏苾涵
以上正本證明與原本無異。
本件不得上訴。
                                    書記官  盧俊良
中    華    民    國    99    年    1     月    5     日
附錄本案論罪科刑法條全文：
中華民國刑法第354條
（毀損器物罪）
毀棄、損壞前二條以外之他人之物或致令不堪用，足以生損害於
公眾或他人者，處2 年以下有期徒刑、拘役或5 百元以下罰金。

司法院資訊處製作；財團法人民間司法改革基金會備份。
